Antonio Scalogna

Mortara, PV, 27036 | 3802098294 | scalogna.anto@gmail.com |

In breve

Laureato e diplomato in informatica, esperienza in programmazione software, da sempre appassionato di tecnologia. In passato mi sono occupato di video editing, assistenza hardware e software (senza retribuzione), stesura articoli per siti personali (compresa la gestione e realizzazione di questi) e per instaNews. Ad oggi mi occupo di simulazione medica curando la parte tecnica-informatica e, in parte, la realizzazione di lezioni, corsi ed eventi.

Esperienze lavorative

TECNOLOGO | SIMNOVA | 8/03/2021 - IN CORSO

• Tecnologo per le esigenze di ricerca del Progetto Eccellenza "Aging" e del Progetto Didattica Innovativa e di Simulazione in Medicina e Professioni Sanitarie.

STAGISTA e TESISTA | DISIT, UNIVERSITÀ DEL PIEMONTE ORIENTALE | 09/2020 – 11/2020

 Studio e analisi dei dati ottenuti dal prototipo del calorimetro dell'esperimento FOOT, assemblato in laboratorio. Esperimento FOOT (FragmentatiOn Of Target) a cura dell'INFN, Istituto di Fisica Nucleare.

FREELANCE - ARTICOLISTA | INSTANEWS | 11/2019 - 05/2020

· Stesura articoli principalmente in ambito tecnologico tramite l'uso della piattaforma Wordpress.

FREELANCE - VIDEOEDITOR | WIDE FILM PRODUCTION | 06/2017 - 05/2019

• Editing video matrimoniali, spot pubblicitari, documentari e video clip musicali. In particolare, per mezzo della suite Adobe (Premiere, Photoshop, After Effects) e DaVinci Resolve.

FREELANCE - VIDEOEDITOR | UNCONVENTIONAL PHOTOGRAPHY | 06/2017 - 09/2017

· Editing video matrimoniali.

FREELANCE - VIDEOMAKER | TECH STIRRUPS | 06/2017 - 07/2017

 Progetto realizzato in collaborazione con Giulio Barzaghi. Ci siamo occupati della progettazione, riprese e montaggio di uno spot destinato ai social per la promozione di nuove staffe. Il video è tutt'ora disponibile nei profili social dell'azienda.

FREELANCE - VIDEOEDITING | SUNSHINE BEACH CLUB | 06/2017 - 07/2017

· Montaggio di riprese spedite dal datore per la realizzazione di due video pubblicitari.

Istruzione

LAUREA IN INFORMTICA | 15/12/2020 | DISIT, UNIVERSITÀ DEL PIEMONTE ORIENTALE

- Ho studiato informatica presso il Dipartimento di Scienze ed Innovazione Tecnologica dell'Università del Piemonte Orientale.
- · Votazione: 98/100

PERITO INFORMATICO | 2017 | I.T.I G. FAUSER

- · Durante i tre anni ho partecipato a due progetti: EuroGuidance e EniScuola.
- · Ho seguito corso base CISCO e conseguito la certificazione Troubleshooting Avanzato

Progetti di ricerca

ESPERIMENTO FOOT (FRAGMENTATION OF TARGET) A CURA DELL'INFN

Con relazione presentata dal Prof. Luciano Ramello all'IX Foot Collaboration Meeting

Skill tecniche

SUITE OFFICE

• Buona conoscenza di tutto il pacchetto Office, compreso l'uso di macro in VB for Office, applicativi esterni per la realizzazione di pacchetti SCORM per Moodle tramite PowerPoint e raccoglimento automatico di dati provenienti da Arduino su Excel.

PROGRAMMAZIONE SOFTWARE E WEB

- Conoscenze maturate principalmente grazie agli studi e diletto. Ho lavorato principalmente con Java, C, C#, JS e ho una conoscenza base del linguaggio web HTML e Hugo Framework.
- · Breve esperienza con SQL e database in generale.

WORDPRESS

- · Gestione e manutenzione di siti su piattaforma Wordpress e gestione plug-in per tale piattaforma.
- · Realizzazione di siti usando temi, in alcuni casi, modificati in base alle richieste del cliente.

SISTEMI OPERATIVI

- · Windows, conoscenza approfondita
- · Mac OS, buona conoscenza
- · Linux, conoscenza pressoché teorica dovuta agli studi svolti, buona per quanto riguarda l'applicazione di esso in sistemi Open Source (es. Raspberry)

ASSISTENZA HARDWARE E SOFTWARE

- · Assemblaggio, manutenzione e riparazione computer fissi standard (non build custom)
- · Assistenza completa dispositivi Apple e Android.
- · Seguiti corsi online per affinare la conoscenza dei vari sistemi.

SISTEMI MOBILE

- · Conoscenza approfondita del sistema operativo iOS e dei suoi applicativi maturata grazie all'uso quotidiano, varie assistenze e al conseguimento della certificazione Apple Teacher.
- · Conoscenza sistemi Android maturata per hobby e a diverse assistenze richieste.

Skill non tecniche

COMUNICAZIONE CON CLIENTI

• Grazie all'esperienza da video editor ho maturato una discreta esperienza riguardo la comunicazione con i clienti.

TROUBLESHOOTING AVANZATO

· Capacità elevata per la risoluzione di problemi (tecnici e non) affinata grazie a lavori precedenti e certificazione conseguita all'I.T.I G.Fauser .

FLESSIBILITÀ

· Flessibilità elevata e adattamento immediato ai cambiamenti nel luogo di lavoro.

Lingue

ITALIANO

Madre lingua

INGLESE

B2, parlato e ascolto

FRANCESE

Livello scolastico

Autorizzo il trattamento dei miei dati personali presenti nel curriculum vitae ai sensi del Decreto Legislativo 30 giugno 2003, n.196 e del GDPR (Regolamento UE 2016/679).